臺灣高等法院刑事判決
110年度上訴字第2428號
上  訴  人  
即  被  告  周長輝


                    指定送達新北市○○區○○○路○段000    號
上列上訴人因傷害案件，不服臺灣桃園地方法院109年度審訴字
第2353號，中華民國110年4月14日第一審判決（起訴案號：臺灣
桃園地方檢察署109年度偵字第19061號），提起上訴，本院判決
如下：
    主  文
上訴駁回。
    犯罪事實
一、周長輝（所涉妨害自由罪嫌，另經檢察官為不起訴處分），
    於民國109年3月13日晚間8時5分許，因不滿黃俊文（所涉傷
    害等罪嫌，另經檢察官不起訴處分）持手機拍攝其在桃園市
    ○○區○○○街000號前違規停車，竟基於傷害人身體之犯意，於
    上開時、地，徒手毆打黃俊文頭部及眼睛等部位，致黃俊文
    受有左眼鈍傷及左下眼皮擦傷等普通傷害。
二、案經黃俊文訴由桃園市政府警察局桃園分局報告臺灣桃園地
    方檢察署檢察官偵查起訴。
    理  由
壹、程序方面
　　檢察官於本院審判程序中，對於本案相關具有傳聞性質的證
    據資料，表示不爭執證據能力（見本院卷第36至37頁），且
    本案所引用的非供述證據，也是合法取得，依法均可作為認
    定犯罪事實的依據。
貳、實體方面
一、認定犯罪所憑之證據及理由　
　　訊之上訴人即被告周長輝就前開犯罪事實於原審準備程序及
    審理時之自白無諱，核與證人即告訴人黃俊文於警詢證稱及
    偵查中具結證稱被告於上開時地徒手毆打因而成傷之事實相
    符（偵卷第19-20、23-25頁；第61-63頁），復有監視器錄
    影光碟及勘驗筆錄、長庚醫療財團法人林口長庚紀念醫院之
    診斷證明書各1份、告訴人傷勢照片4張在卷可稽（見偵卷第
    33、35、37-42及69-75頁）。綜此，被告之任意性自白經上
    述證據補強，應與犯罪事實相符，而堪採憑。本案事證明確
    ，被告前開犯行，洵堪認定，應依法論科。
二、論罪
  ㈠核被告所為，係犯刑法第277條第1項之傷害罪。
  ㈡被告前因公共危險案件，經臺灣桃園地方法院以108年度桃交
    簡字第1326號判決判處有期徒刑2月確定，甫於108年11月11
    日易科罰金執行完畢，有本院被告前案紀錄表附卷足佐，其
    於5年以內故意再犯本件有期徒刑以上之罪，固為累犯。然
    依司法院釋字第775號解釋意旨，審酌被告前案所犯係不能
    安全駕駛之公共危險罪，與本案所犯傷害罪之罪質有異，侵
    害之法益不同，難認有刑罰反應力薄弱之處，而無適用刑法
    累犯規定加重最低本刑之必要。
參、駁回上訴之理由
    原判決認被告故意傷害犯行罪證明確，適用刑法第277條第1
    項，並審酌被告偶因細故，竟不思以和平理性之手段解決雙
    方紛爭，反出手為傷害行為，致告訴人因此受有傷害，所為
    誠屬不該，惟念及被告犯後坦承犯行，態度尚可，兼衡被告
    之素行、自陳其從事餐飲業、月收入約新臺幣3萬元、教育
    程度為大學肄業等一切情狀，量處有期徒刑3月，諭知易刑
    標準。核其認事用法並無疏誤，量刑亦屬妥適，應予維持。
    被告上訴以其情緒障礙，告訴人侵犯肖像權，已逾越法律，
    且其經濟因素無力負擔，原審量刑過重云云。然不惟其違規
    停車在先，對告訴人之錄影竟暴力傷害相向，至為不該，抑
    且原審復就刑法第57條各款所列情狀衡酌後，為被告量刑之
    基礎，並無偏執一端，致明顯失出失入情形，亦無違法可指
    。何況原審就被告累犯行徑，亦未依法加重。是被告以量刑
    過重爭執，為無理由，應予駁回。
肆、被告經合法傳喚，無正當理由不到庭，爰不待其陳述逕行判
    決。
據上論斷，應依刑事訴訟法第368條、第371條，判決如主文。
本案經檢察官林育駿提起公訴，檢察官越方如到庭執行職務。
中　　華　　民　　國　 110　　年　　9 　　月　　28  　日
                  刑事第二十三庭審判長法　官  許永煌 
                                      法　官  雷淑雯
                                      法　官  吳定亞
以上正本證明與原本無異。
如不服本判決，應於收受送達後20日內向本院提出上訴書狀，其
未敘述上訴之理由者並得於提起上訴後20日內向本院補提理由書
（均須按他造當事人之人數附繕本）「切勿逕送上級法院」。
                                      書記官  郭侑靜
中　　華　　民　　國　　110 　年　　9 　　月　　29　　日
附錄：本案論罪科刑法條全文
中華民國刑法第277條
傷害人之身體或健康者，處5 年以下有期徒刑、拘役或50萬元以
下罰金。
犯前項之罪，因而致人於死者，處無期徒刑或7 年以上有期徒刑
；致重傷者，處3 年以上10年以下有期徒刑。